【裁判字號】    98,易,736
【裁判日期】    980720
【裁判案由】    竊盜
【裁判全文】
臺灣彰化地方法院刑事判決               98年度易字第736號
公  訴  人  臺灣彰化地方法院檢察署檢察官
被      告  莊義章
            陳國隆
上列被告因竊盜案件，經檢察官提起公訴（98年度偵字第4920號）
，本院判決如下：
    主    文
莊義章、陳國隆共同犯竊盜未遂罪，均累犯，莊義章處有期徒刑
陸月，陳國隆處有期徒刑伍月，如易科罰金，均以新臺幣壹仟元
折算壹日。
    事    實
一、莊義章於民國91年間，因共同連續竊盜、搶奪案件，經臺灣
    高等法院臺中分院以92年度上訴字第177號及95年度上更一
    字第11號，分別判處有期徒刑5月及2年，經96年度聲減字第
    2140號刑事裁定減刑並定其應執行刑為有期徒刑2年2月確定
    ；於92年間，因連續施用第一級毒品、施用第二級毒品案件
    ，經本院以92年度訴字第890號判決分別判處有期徒刑10月
    、4月，應執行有期徒刑1年確定；又因贓物案件，經本院以
    92年度易字第1373號刑事判決，判處有期徒刑4月確定；又
    於93年間，因恐嚇取財案件，經本院以93年度易字第102號
    刑事判決，判處有期徒刑7月確定；又因連續竊盜案件，經
    本院以93年度易字第103號刑事判決判處有期徒刑7月確定，
    上開分別確定之數罪，嗣經本院以93年度聲字第1069號刑事
    裁定定其應執行刑為有期徒刑2年5月確定，經送監接續執行
    ，於97年2月5日因縮短刑期假釋付保護管束出監，迄97年3
    月7日假釋付保護管束期滿，未經撤銷假釋，視為執行完畢
    。陳國隆曾於95年間因竊盜案件，經臺灣臺中地方法院以9
    5年度易字第2042號判決判處有期徒刑10月確定；復於95年
    間因贓物案件，經臺灣臺中地方法院以95年度易字第2699號
    判決判處有期徒刑3月確定；又曾於95年間因竊盜、妨害自
    由案件，經臺灣臺中地方法院以95年度簡字第259號判決判
    處有期徒刑3月 (竊盜1罪)、拘役各30日 (妨害自由2罪)確
    定；又於95年間因竊盜案件，經臺灣臺中地方法院以9 5年
    度簡字第230號判決判處有期徒刑各3月 (共2罪)確定；又於
    95 年間因偽造文書案件，經臺灣臺中地方法院以95年度中
    簡字第3039號判決判處有期徒刑3月確定；又於96年間因竊
    盜案件，經臺灣臺中地方法院以96年度易字第178號判決判
    處有期徒刑7月確定，上開分別確定之數罪，經減刑，有期
    徒刑部分並定執行刑1年2月，拘役部分並定執行刑25日確定
    ，於96年12月22日執行完畢。詎均不知悔改，復於98年4月2
    日14時22分許，由陳國隆駕駛車號J2-6077號自用小客車搭
    載莊義章，至彰化縣鹿港鎮○○路○段23巷2之5號謝旻君住
    處前，由陳國隆下車，趁該處未上鎖之機會，侵入屋內 (侵
    入住宅部分未據被害人告訴)，翻動屋內抽屜搜尋財物，著
    手竊盜，莊義章則在屋外等候把風，惟陳國隆尚未竊得財物
    ，即為屋主謝旻君發現，陳國隆遂與莊義章駕車逃離現場。
三、案經彰化縣警察局鹿港分局報請臺灣彰化地方法院檢察署檢
    察官偵查起訴。
    理    由
一、按刑事訴訟法第159條之5規定：「被告以外之人於審判外之
    陳述，雖不符前四條之規定，而經當事人於審判程序同意作
    為證據，法院審酌該言詞陳述或書面陳述作成時之情況，認
    為適當者，亦得為證據。當事人、代理人或辯護人於法院調
    查證據時，知有第159條第1項不得為證據之情形，而未於言
    詞辯論終結前聲明異議者，視為有前項之同意。」，其立法
    意旨在於傳聞證據未經當事人之反對詰問予以核實，原則上
    先予排除，惟若當事人已放棄詰問或未聲明異議，基於證據
    資料愈豐富，愈有助於真實發現之理念，且強化言詞辯論主
    義，法院自可承認該傳聞證據例外擁有證據能力。經查，本
    件被告莊義章於本院言詞辯論終結前，並未就證人陳國隆於
    警詢時所證述之內容聲明異議，依上開規定說明，應視為同
    意其證言作為證據，且本院審酌上開證人證言作成時之情況
    ，查無其他不法之情狀，足認為得為本案之證據，而有證據
    能力，先予敘明。
二、訊據被告陳國隆坦承前揭犯行不諱；訊據被告莊義章則矢口
    否認前揭犯行，辯稱：當日下午2時19分陳國隆在鹿港鎮○
    ○路下車，當時我在車上副駕駛座，我沒有下車，陳國隆下
    車沒有多久，陳國隆說是要找朋友云云。經查：
(一)、被告2人前揭犯行，業據證人即被告陳國隆於警詢、檢察官
    訊問時及於本院審理時供證不諱，證人即被告陳國隆於檢察
    官訊問時證稱：「 (檢察官問：2之5這家是你自己一個人要
    去做，莊義章是否知情？)我們講好一人巡一家，看是否有
    得偷，我巡的那一家沒有，我就回到2之5這家，莊義章當時
    就站在門外，我看門沒鎖我就直接走進去。」等語，其於本
    院審理時復供證稱：「我們在從鹿港的車上講說要去竊盜，
    但是沒有說要去哪個特定地點，後來覓得鹿港鎮○○路○段
    23巷2之9、2之10號，我們在同一地點下車，我去鹿港鎮○
    ○路○段23巷2之9、2之10號看但是門鎖著，莊義章說門沒有
    鎖，我們一起進去，我上去二樓，莊義章在一樓，我在二樓
    有遇到人，說你家遭小偷，我就跑走下樓，之後跟莊義章回
    到車上，監視器之所以拍到 (指莊義章)，是因為莊義章在
    隔壁 (指2之5號)。」等語；而證人即被害人謝旻君於檢察
    官訊問時亦證稱：「．．．．是在當天下午2點半左右發現
    的．．．．是一個進來，一個還在外面．．．．」等語，足
    認被告莊義章有出面參與把風之情事。
(二)、又由被告莊義章於本院審理時所供稱：「．．．．陳國隆下
    車沒有多久大約5-10分鐘，說是要去找朋友，車子有熄火，
    但我沒有下車，陳國隆有將車鑰匙帶下車，陳國隆並沒有叫
    我不要下車．．．．」等情節觀之，被告陳國隆並無使被告
    莊義章停留在車上單純等候之意，否則，不致發生由陳國隆
    將車輛熄火並將車鑰匙取走，使被告莊義章處於無空調又無
    法操作車輛之狀態。由陳國隆有將車鑰匙帶下車之舉動以觀
    ，應認係與被告莊義章一同下車行竊，較為合理。
(三)、被告莊義章自當日早上10時許即與被告陳國隆在彰化縣鹿港
    鎮會合，且會合前，被告莊義章所駕駛車輛為贓車，此據被
    告莊義章於本院審理時供承在卷，則被告陳國隆搜尋目的及
    事行竊之舉動，無須對被告莊義章隱瞞，被告莊義章對於被
    告陳國隆之舉措，應無不知之理，是證人即被告陳國隆所供
    證被告莊義章有參與行竊一節，應屬可信。被告莊義章上開
    不知情之辯解無非卸責之詞，不足採信。
    綜上所述，前揭犯行，事證明確，堪以認定。
三、核被告2人所為，均係犯刑法第320條第3項、第1項之竊盜未
    遂罪。被告2人對於上開犯罪之實行，有犯意聯絡及行為分
    擔，均為共同正犯。因被告2人均曾受如犯罪事實欄所示之
    確定判決及有期徒刑之執行完畢，有臺灣高等法院被告前案
    紀錄表附卷可憑，其等於有期徒刑執行完畢後之5年內，故
    意再犯有期徒刑以上之本罪，均為累犯，應各依刑法第47條
    第1項規定加重其刑。又被告2人已著手於犯罪行為之實行，
    未生既遂之結果，為未遂犯，爰依刑法第25條第2項之規定
    ，均按既遂犯之刑減輕之，並先加後減之。爰審酌被告2人
    有正常工作能力，竟著手侵入住宅竊取物品，並審酌被告2
    人犯罪之動機、智識程度、手段、竊取物品之價值、本件侵
    入住宅竊盜行為並影響被害人家居生活之安寧及其2人各別
    之犯後態度等一切情狀，各量處如主文所示之刑，並各依法
    諭知易科罰金之折算標準，以示懲儆。
據上論斷，應依刑事訴訟法第299條第1項前段，刑法第28條、第
320條第3項、第1項、第25條第2項、第41條第1項前段、刑法施
行法第1條之1，判決如主文。
本案經檢察官紀雅惠到庭執行職務。
中    華    民    國    98    年    7    月    20    日
                         刑事第二庭  法  官  羅永安
以上正本證明與原本無異。
如不服本判決應於收受判決後10日內向本院提出上訴書狀，並應
敘述具體理由；其未敘述上訴理由者，應於上訴期間屆滿後20日
內向本院補提理由書（均須按他造當事人之人數附繕本）「切勿
逕送上級法院」。
告訴人或被害人對於判決如有不服具備理由請求檢察官上訴者，
其上訴期間之計算係以檢察官收受判決正本之日期為準。
中    華    民    國    98    年    7     月    20    日
                                      書記官  魏嘉信
附錄本案論罪科刑法條全文：
中華民國刑法第320條
（普通竊盜罪、竊佔罪）
意圖為自己或第三人不法之所有，而竊取他人之動產者，為竊盜
罪，處5年以下有期徒刑、拘役或5百元以下罰金。
意圖為自己或第三人不法之利益，而竊佔他人之不動產者，依前
項之規定處斷。
前二項之未遂犯罰之。

司法院資訊處製作；財團法人民間司法改革基金會備份。
